【裁判字號】    90,毒抗,65
【裁判日期】    900227
【裁判案由】    觀察、勒戒
【裁判全文】
臺灣高等法院臺南分院刑事裁定            九十年度毒抗字第六五號   忠股
    抗  告  人  甲    ○    ○.
右抗告人因違反毒品危害防制條例案件，不服臺灣嘉義地方法院中華民國八十九年十
二月七日裁定（八十九年度毒聲字第一八二七號）提起抗告，本院裁定如左：
      主      文
抗告駁回。
      理      由
一、本件抗告意旨略以：抗告人甲○○經移送勒戒場所矯治後，已深具悔悟之心，然
    因友人謝妙季長期吸食毒品當中，於抗告人無防備之下，吸入二手毒品，致使檢
    驗單位誤驗抗告人有吸食安非他命嫌疑，為此提出抗告，請求撤銷原裁定云云。
二、按檢察官在原審聲請意旨略以：抗告人即被告甲○○（以下簡稱被告）曾於八十
    八年間，因施用第二級毒品安非他命，經送觀察、勒戒後，認無繼續施用毒品傾
    向，由臺灣嘉義地方法院檢察署檢察官於民國（下同）八十九年一月三十一日以
    八十九年度毒偵字第六一號處分不起訴確定在案，詎被告不知悔改，復於八十九
    年十月十一日二十一時，為警採尿前回溯九十六小時，在不詳地點，施用第二級
    毒品安非他命至少一次，經驗尿查獲事實，雖被告矢口否認犯行，惟被告為警採
    集之尿液，確呈安非他命陽性反應，此有長榮管理學院出具之尿液檢驗報告一紙
    在卷可稽，爰依毒品危害防制條例第二十條第三項及觀察勒戒處分執行條例第三
    條第一項規定，聲請裁定將被告送勒戒處所觀察、勒戒等語。原審予以審核後，
    認核無不合，而裁定令入勒戒處所觀察、勒戒。
三、被告雖以前詞置辯，惟查被告當日經警採尿送驗結果確呈安非他命陽性反應，有
    長榮管理學院出具之尿液檢驗報告一紙附卷可稽。又安非他命投與人體後，約有
    百分之七十，於二十四小時內自尿液中排出，約百分之九十，於九十六小時內自
    尿液中排出，其吸食時間距採集時間最長不會超過四日，此據行政院衛生署藥物
    食品檢驗局八十一年藥檢壹字第００一一五六號函敘明白。矧以二手煙中毒品可
    能存在低劑量之安非他命，應不致在尿液中檢驗得出，亦有法務部調查局第六處
    於八十二年八月六日八二發技一字第四一五三號函可據。被告於八十九年十月十
    一日二十一時許，為警查獲後所採集之尿液中，既檢驗出有安非他命陽性反應，
    堪認被告於是時以前九十六小時內之某時，確有非法施用第二級毒品安非他命，
    是被告上開所辯，自無足採。原審法院依檢察官之聲請，裁定被告甲○○應送勒
    戒處所觀察、勒戒，並無不當。抗告意旨謂其吸入二手毒品，致其尿液被驗出安
    非他命陽性反應云云，無從採信，從而本件抗告，無理由，應予駁回。
據上論結，應依刑事訴訟法第四百十二條，裁定如主文。
中      華      民      國    九十      年      二      月    二十七    日
                                  臺灣高等法院臺南分院刑事第三庭
                                      審判長法官  黃    崑    宗
                                            法官  楊    省    三
                                            法官  莊    俊    華
右正本證明與原本無異。
不得再抗告。
                                      法院書記官  易    慧    玲
中      華      民      國    九十      年      二      月    二十七    日


司法院資訊處製作；財團法人民間司法改革基金會備份。
